【裁判字號】    97,裁,427
【裁判日期】    970111
【裁判案由】    勞工保險條例
【裁判全文】
最  高  行  政  法  院  裁  定
                                     97年度裁字第00427號
上  訴  人  甲○○
被 上訴 人  勞工保險局
代  表  人  乙○○
                          送達代收人  丙○○
上列當事人間勞工保險條例事件，上訴人對於中華民國96年5月
31日臺北高等行政法院95年度訴字第4361號判決，提起上訴，本
院裁定如下：
    主  文
上訴駁回。
上訴審訴訟費用由上訴人負擔。
    理  由
一、按對於高等行政法院判決之上訴，非以其違背法令為理由，
    不得為之，行政訴訟法第242條定有明文。依同法第243條第
    1項規定，判決不適用法規或適用不當者，為違背法令；而
    判決有同條第2項所列各款情形之一者，為當然違背法令。
    是當事人對於高等行政法院判決上訴，如依行政訴訟法第24
    3條第1項規定，以高等行政法院判決有不適用法規或適用不
    當為理由時，其上訴狀或理由書應有具體之指摘，並揭示該
    法規之條項或其內容；若係成文法以外之法則，應揭示該法
    則之旨趣；倘為司法院解釋或本院之判例，則應揭示該判解
    之字號或其內容。如以行政訴訟法第243條第2項所列各款情
    形為理由時，其上訴狀或理由書，應揭示合於該條項各款之
    事實。上訴狀或理由書如未依此項方法表明，或其所表明者
    與上開法條規定不合時，即難認為已對高等行政法院判決之
    違背法令有具體之指摘，其上訴自難認為合法。本件上訴人
    對於高等行政法院判決上訴，係以：上訴人於受傷當時有投
    保勞保，並非於退保後方受傷，申請職災給付符合條件並無
    不當等語，為其理由。惟核其所陳上述理由，無非係就原審
    取捨證據、認定事實之職權行使，指摘其為不當，且原審判
    決亦已敘明上訴人係於民國86年5月6日退出勞工保險，嗣於
    94年1月3日始再申報加保，惟上訴人在加保日（94年1月3日
    ）前後既無實際從事工作之實，不得由工會申報加保，依照
    勞工保險條例第24條規定，被上訴人乃自94年1月3日取消上
    訴人被保險人資格，而上訴人因「左眼角膜白斑症」於94年
    10月6日審定成殘，乃係屬保險效力停止後發生之事故，所
    請殘廢給付不予給付，於法並無不合等情甚詳。上訴意旨核
    未對原判決認定其於94年1月3日加保不合規定，不生投保效
    力予以爭執，僅泛稱其受傷係在投保之後，顯未具體表明原
    判決合於不適用法規、適用法規不當、或行政訴訟法第243
    條第2項所列各款之情形，難認對該判決之如何違背法令已
    有具體之指摘。依首揭說明，應認其上訴為不合法。
二、據上論結，本件上訴為不合法，依行政訴訟法第249條第1項
    前段、第104條、民事訴訟法第95條、第78條，裁定如主文
    。
中    華    民    國    97    年    1     月    11    日
                    最高行政法院第一庭
                        審判長法官  鄭  淑  貞
                              法官  黃  合  文
                              法官  吳  明  鴻
                              法官  鄭  小  康
                              法官  帥  嘉  寶
以  上  正  本  證  明  與  原  本  無  異
中    華    民    國    97    年    1     月    11    日
                              書記官  郭  育  玎


司法院資訊處製作；財團法人民間司法改革基金會備份。
